臺灣臺北地方法院刑事判決
110年度易字第680號
公  訴  人  臺灣臺北地方檢察署檢察官
被      告  吳典擎


上列被告因詐欺案件，經檢察官提起公訴（110年度偵緝字第593
號），本院判決如下：
    主  文
吳典擎犯詐欺罪，處有期徒刑參月，如易科罰金，以新臺幣壹仟
元折算壹日。
未扣案如附表一、二「品名」欄所示犯罪所得沒收，於全部或一
部不能沒收或不宜執行沒收時，追徵其價額。
    事  實
一、吳典擎明知其無資力亦無意願支付購買遊戲虛擬寶物之費用
    ，竟意圖為自己不法所有，基於詐欺取財之犯意，於民國10
    9年4月23日18時許，在不詳處所透過電腦連線網際網路，並
    在線上遊戲「蜂之谷」（網路遊戲楓之谷之私人伺服器）內
    ，以帳號名稱「坐你女友三節」之帳號私訊鄭弼仁，佯稱欲
    購買該遊戲中如附表一所示之虛擬寶物一批，使鄭弼仁因而
    陷於錯誤，誤信吳典擎有支付購買遊戲虛擬寶物費用之意願
    及資力，而同意將上開虛擬寶物以新臺幣（下同）2萬2,000
    元之價格販售予吳典擎，並在遊戲內將上開虛擬寶物移轉予
    吳典擎。吳典擎嗣接續上開詐欺之犯意，於同年月27日22時
    許，在不詳處所透過電腦連線網際網路，並在線上遊戲「蜂
    之谷」內，託詞友人有需求，而以帳號名稱「坐你女友三節
    」之帳號私訊鄭弼仁，佯稱欲購買該遊戲中如附表二所示之
    虛擬寶物一批、並會代為付款，使鄭弼仁因而陷於錯誤，誤
    信吳典擎有支付購買遊戲虛擬寶物費用之意願及資力，而同
    意將上開虛擬寶物以6,000元之價格販售予吳典擎，並在遊
    戲內將上開虛擬寶物移轉予吳典擎，以此方式詐得上開虛擬
    寶物。嗣鄭弼仁遲未收得匯款，經催討無著始悉受騙，而報
    警處理，經警循線查悉上情。
三、案經鄭弼仁訴由雲林縣警察局臺西分局報告臺灣雲林地方檢
    察署呈請臺灣高等檢察署檢察長令轉臺灣臺北地方檢察署檢
    察官偵查起訴。
    理  由
一、本判決以下援引之審判外供述證據以及書證，未據本案當事
    人爭執其證據能力，而該等證據經本院審酌並無違法取得之
    情況，認為適宜做為證據，自均應有證據能力。
二、上開犯罪事實，業據被告於本院審理時坦承不諱（見本院卷
    第82頁），並有證人即告訴人鄭弼仁之證述、被告與告訴人
    通訊軟體截圖、告訴人與林俊嘉通訊軟體截圖、告訴人與玩
    家「HHKKW」之通訊記錄、林俊嘉匯款記錄、被告中國信託
    銀行交易明細等件在卷可憑（見本院卷第74至81頁、臺灣雲
    林地方檢察署109年度偵字第6023號卷第21至79頁、第107至
    113頁），堪認被告上開任意性自白與事實相符，堪以採信
    。本件事證明確，應依法論科。
三、論罪科刑：
　㈠核被告所為，係犯刑法第339條第1項詐欺取財罪。被告接續
    詐取附表一、二所示財物，以一行為論。
　㈡爰以行為人責任為基礎，審酌被告不思以正當方式獲取財物
    ，反向告訴人騙取如附表一、二所示之財物，嗣後又另行販
    售予其他玩家謀利，但拒不給付告訴人價金，所為實有不該
    ；衡以被告前於105年間因偽造文書案件，經臺灣臺北地方
    檢察署為緩起訴處分，嗣又再犯詐欺罪、妨害自由罪，遭本
    院分別判處拘役等情（均不構成累犯），有臺灣高等法院被
    告前案紀錄表在卷可稽，堪認被告素行亦非良好；再審酌被
    告偵查中並未遵期到庭，以致遭臺灣臺北地方檢察署通緝（
    見本院卷第16頁），緝獲後於本院準備期日仍未遵期到庭，
    嗣經本院拘提始自行到案（見本院卷第29頁），且被告於警
    詢、偵查、本院準備程序中均否認犯罪，一再將責任推卸予
    告訴人，造成告訴人二次傷害及司法資源之浪費，直至本院
    審理期日、訊問證人完畢後，始表達願意認罪之意，然當庭
    亦無法實際給付任何金額予告訴人，難認被告有真心悔悟，
    而不能排除被告之認罪僅係為求取輕判之機會，此犯後態度
    尚難做為有利被告之認定；兼衡被告自述高職畢業之教育程
    度、職業為餐飲業、月收入約2萬餘元（見本院卷第86頁）
    ，暨其犯罪動機、目的、手段、所生損害等一切情狀，量處
    如主文所示之刑，並諭知易科罰金之折算標準，以示儆懲。
四、沒收：
　㈠按犯罪所得，屬於犯罪行為人者，沒收之；於全部或一部不
    能沒收或不宜執行沒收時，追徵其價額。刑法第38條之1第1
    項前段、第3項分別定有明文。查被告本案所詐得如附表一
    、二所示之物，為其犯罪所得，迄未返還予告訴人，亦未據
    扣案，當應依前揭規定宣告沒收之，並於全部或一部不能沒
    收或不宜執行沒收時，追徵其價額。
　㈡至告訴人於本案裁判確定後，仍得就執行沒收之範圍內，依
    刑事訴訟法第473條相關規定向檢察官聲請發還，併予敘明
    。
據上論結，應依刑事訴訟法第299條第1項前段，刑法第339條第1
項、第41條第1項、第38條之1第1項、第3項，刑法施行法第1條
之1第1項，判決如主文。
本案經檢察官王文成提起公訴，檢察官葉惠燕到庭執行職務。
中　　華　　民　　國　　111 　年　　2 　　月　　23　　日
　　　　　　　　　刑事第十八庭  審判長法　官  宋雲淳
　　　　　　　　　                    法  官  范雅涵
　　　　　　　　　                    法  官  魏小嵐
上正本證明與原本無異。 
如不服本判決應於收受送達後20日內向本院提出上訴書狀，並應
敘述具體理由；其未敘述上訴理由者，應於上訴期間屆滿後20日
內向本院補提理由書（均須按他造當事人之人數附繕本）「切勿
逕送上級法院」。告訴人或被害人如對於本判決不服者，應具備
理由請求檢察官上訴，其上訴期間之計算係以檢察官收受判決正
本之日期為準。 因疫情而遲誤不變期間，得向法院聲請回復原
狀。
                                       書記官 劉麗英
中　　華　　民　　國　　111 　年　　2 　　月　　23　　日
附表一
編號 品名 價格（新臺幣） 1 頭部斗裝2階 2,500元 2 臉部斗裝2階 2,500元 3 眼部斗裝2階 2,500元 4 耳環斗裝2階 2,500元 5 勳章斗裝 1,200元 6 套服斗裝 1,700元 7 褲裙斗裝 1,200元 8 手套斗裝 1,200元 9 披風斗裝 1,200元 10 墜飾斗裝 1,200元 11 武器斗裝 1,700元 12 鞋子斗裝 1,200元 13 坐騎斗裝 1,000元 14 馬鞍斗裝 1,000元 15 遊戲幣180億單位 4,000元 合計2萬6,600元，雙方協商價格為2萬2,000元   
附表二：
編號 品名 價格（新臺幣元） 1 披風斗裝 1,200元 2 鞋子斗裝 1,200元 3 眼部斗裝 1,200元 4 戒指斗裝 1,000元 5 戒指斗裝 1,000元 6 戒指斗裝 1,000元 7 戒指斗裝 1,000元 合計7,600元，雙方協商價格為6,000元   
附錄本案論罪科刑法條全文：
中華民國刑法第339條
意圖為自己或第三人不法之所有，以詐術使人將本人或第三人之
物交付者，處五年以下有期徒刑、拘役或科或併科五十萬元以下
罰金。
以前項方法得財產上不法之利益或使第三人得之者，亦同。
前二項之未遂犯罰之。